【裁判字號】    89,中簡上,83
【裁判日期】    890607
【裁判案由】    傷害
【裁判全文】
臺灣臺中地方法院刑事判決                        八十九年度中簡上字第八三號
    上  訴  人
    即  被  告  甲○○
右上訴人因傷害案件，不服臺灣臺中地方法院台中簡易庭八十九年度中簡字第八一號
中華民國八十九年一月十日第一審簡易判決（聲請案號：台灣台中地方法院檢察署八
十八年度偵字第一八三０七號），提起上訴，本院判決如左：
    主  文
上訴駁回。
    事實及理由
一、本案經本院理結果，認第一審簡易判決認事用法及量刑均無不當，應予維持，並
    引用第一審判決書記載之事實、證據及理由。
二、上訴人即被告（以下稱被告）甲○○上訴意旨略以：伊雖與乙○○發生爭執，然
    未曾出手毆打乙○○，乙○○之傷勢係基於自衛所造成云云。惟查：被告於民國
    （下同）八十八年七月二十一日下午九時三十分許，因酒後前往台中縣大里市○
    ○路六七三巷十一弄九號乙○○住處門口，與乙○○之母劉秀嬌發生口角，乙○
    ○欲將被告甲○○逐出家門，雙方發生爭執，乙○○遂出手毆打甲○○，被告甲
    ○○亦出手反擊，致乙○○受有頸部、背部及右手臂等多處擦傷之傷害，為告訴
    人乙○○指述綦詳，且被告對於當日酒後前往乙○○住處，復於乙○○要求伊離
    去時，雙方發生口角，雙方並曾發生拉扯一事亦供承在卷，核與證人即告訴人之
    母劉秀嬌證述情節相符，並有診斷書一紙及菩提醫院八十九年四月二十七日八十
    九德字第三四號函附病歷表各一份在卷可稽，被告若未曾出手毆打告訴人，或僅
    於告訴人毆打時，基於正當防衛而加以阻擋，則告訴人所受之傷害，應僅止於手
    部或身體正面已，自無波及人體背部之理，然觀之菩提醫院函附告訴人之病歷表
    ，顯示告訴人所受之傷害除右手臂後，尚及於頸部及背部，益證本件被告與告訴
    人發生口角後，係基於傷害之故意，進而與告訴人發生互毆甚明，綜據上述，上
    訴人所辯出於自衛而傷及告訴人云云，無非臨訟畏罪飾卸之詞，要無足採，事證
    已臻明確，本件原審認事用法及量刑均甚妥適，被告上訴顯無理由，應予駁回。
據上論斷，應依刑事訴訟法第四百五十五條之一第三項、第三百七十三條、第三百六
十八條，判決如主文。
中      華      民      國      八十九      年      六      月    七    日
                                  審判長法  官  蔡名曜
                                        法  官  劉麗瑛
                                        法  官  林靜芬
右正本證明與原本無異。
本件不得上訴。
        書記官
中      華      民      國      八十九      年      六      月    八    日
附錄本案論罪科刑法條全文
刑法第二百七十七條
傷害人之身體或健康者，處三年以下有期徒刑、拘役或一千元以下罰金。
犯前項之罪因而致人於死者，處無期徒或七年以上有期徒刑，致重傷者，處三年以上
十年以下有期徒刑。


司法院資訊處製作；財團法人民間司法改革基金會備份。
